臺灣新竹地方法院刑事判決
                                      111年度易字第281號
公  訴  人  臺灣新竹地方檢察署檢察官
被      告  劉得良


選任辯護人  陳夏毅律師                        
上列被告等因竊盜案件，經檢察官提起公訴（111年度偵字第655
 號），於本院準備程序進行中，被告就被訴事實為有罪之陳述
 ，經本院裁定改行簡式審判程序審理，判決如下：
    主  文
劉得良犯加重竊盜罪，處有期徒刑陸月，如易科罰金，以新臺幣
壹仟元折算壹日；減為有期徒刑參月，如易科罰金，以新臺幣壹
仟元折算壹日。
    事  實
一、劉得良、余成權（業經本院以111年度易字第205號判決確定
    ）與劉得和（業經臺灣高等法院以95年度上訴字第2506號判
    決確定）意圖為自己不法之所有，共同基於結夥三人兇器竊
    盜之犯意聯絡，於民國95年7月17日凌晨4時許，余成權乘坐
    由劉得良駕駛懸掛失竊車牌00-0000號之原車牌號碼為00-00
    00號之自用小客車（劉得良所涉竊取上開自小客車及車牌部
    分，另經臺灣桃園地方法院以97年度審易字第1012號判處應
    執行有期徒刑6月確定）至新竹縣竹北市福興東路2段與嘉豐
    5路路口，劉得和則駕駛車號0000-00號自用小客車至上址會
    合，由劉得和在上揭路口把風，余成權、劉得良持其客觀上
    可供兇器使用之連接鐵鍊之鐵棍1支，在新竹縣○○市○○○路0
    段000號前，竊取臺灣電力公司所有，用以提供一般住宅用
    電之長度各為39公尺之黑、黃色交連PE電纜（600V1/C250MC
    M）共2條（約新臺幣13003元，已發還），並暫置放在行竊
    地點附近之新竹縣竹北市復興1路路旁。嗣經民眾發覺供電
    失常而報警，因而查悉上情，並扣得前開鐵棍1支。
二、案經新竹縣政府警察局竹北分局報請臺灣新竹地方檢察署檢
    察官偵查起訴及追加起訴。　
    理  由
壹、程序部分：
    本件被告劉得良所犯之罪，係死刑、無期徒刑、最輕本刑為
    3年以上有期徒刑以外之罪，且非高等法院管轄第一審案件
    ，被告於本院準備程序中，先就被訴事實為有罪之陳述，經
    告知簡式審判程序之旨，並聽取檢察官及被告之意見後，本
    院裁定進行簡式審判程序，是本件之證據調查，依刑事訴訟
    法第273條之2規定，不受同法第159條第1項、第161條之2、
    第161條之3、第163條之1及第164條至第170條規定之限制，
    合先敘明。
貳、實體部分：
一、上開犯罪事實，業據被告劉得良於偵查中、本院準備程序及
    審理時均自白認罪之供述不諱，並與證人即臺灣電力公司工
    程師賴福田、證人即共同被告余成權、劉得和於偵查中之陳
    述大致相符，且有新竹縣政府警察局竹北分局六家派出所轄
    PJ-1158尋獲勘察報告、勘察採證同意書、證物清單、刑事
    案件證物採驗紀錄表、內政部警政署110年9月6日刑生字第1
    100901476號鑑定書、車籍資料表、現場照片、新竹縣政府
    警察局竹北分局六家派出所贓物領具在卷可佐，綜上，足認
    被告任意性之自白有與之相符之證據佐證之，應認自白與事
    實相符。從而，本案事證明確，被告上開犯行，洵堪認定，
    均應依法論科。
二、論罪科刑：
　㈠按行為後法律有變更者，適用行為時之法律，但行為後之法
    律有利於行為人者，適用最有利於行為人之法律，刑法第2
    條第1項定有明文。查被告行為時，刑法第321條第1項原規
    定：「犯竊盜罪而有左列情形之一者，處六月以上、五年以
    下有期徒刑：一、於夜間侵入住宅或有人居住之建築物、船
    鑑或隱匿其內而犯之者。二、毀越門扇、牆垣或其他安全設
    備而犯之者。三、攜帶兇器而犯之者。四、結夥三人以上而
    犯之者。五、乘火災、水災或其他災害之際而犯之者。六、
    在車站或埠頭而犯之者。」；嗣於100年1月26日修正公布為
    ：「犯竊盜罪而有下列情形之一者，處六月以上、五年以下
    有期徒刑，得併科新臺幣十萬元以下罰金：一、侵入住宅或
    有人居住之建築物、船艦或隱匿其內而犯之者。二、毀越門
    扇、牆垣或其他安全設備而犯之者。三、攜帶兇器而犯之者
    。四、結夥三人以上而犯之者。五、乘火災、水災或其他災
    害之際而犯之者。六、在車站、埠頭、航空站或其他供水、
    陸、空公眾運輸之舟、車、航空機內而犯之者。」，法定刑
    增列得併科罰金，較修正前重；再於108年5月29日修正公布
    為：「犯前條第一項、第二項之罪而有下列情形之一者，處
    六月以上五年以下有期徒刑，得併科五十萬元以下罰金：一
    、侵入住宅或有人居住之建築物、船艦或隱匿其內而犯之。
    二、毀越門窗、牆垣或其他安全設備而犯之。三、攜帶兇器
    而犯之。四、結夥三人以上而犯之。五、乘火災、水災或其
    他災害之際而犯之。六、在車站、港埠、航空站或其他供水
    、陸、空公眾運輸之舟、車、航空機內而犯之。」，除文字
    之修正外，併將罰金刑數額提高為50萬元。經新舊法比較之
    結果，歷次修正之刑法第321條第1項規定，皆未較有利於被
    告，依刑法第2條第1項前段規定，本件自應適用被告行為時
    之法律，即100年1月26日修正前（下稱修正前）之刑法第32
    1條第1項規定。
　㈡按所謂兇器，其種類並無限制，凡客觀上足以對人之生命、
    身體、安全構成威脅，具有危險性之兇器均屬之，且祇須行
    竊時攜帶此種具有危險性之兇器為已足，並不以攜帶之初有
    行兇之意圖為必要（最高法院79年台上字第5253號判例意旨
    參照）。經查，被告劉得良於本件竊盜犯行所使用之連接鐵
    鍊之鐵棍1支，係金屬製造、質地堅硬，屬客觀上足對人之
    生命、身體造成危險之兇器無疑。
　㈢核被告劉得良於本件所為犯行，均係犯100年1月26日修正前
    刑法第321條第1項第3款、第4款之結夥3 人以上攜帶兇器竊
    盜罪。被告劉得良、余成權與劉得和3人就上開犯行間，有
    犯意聯絡與行為分擔，應論以共同正犯。
  ㈣爰審酌被告劉得良正值壯年時期，不思正當途徑獲取財物，
    竟夥同共犯攜帶兇器竊取他人財物供己所用，致告訴人、被
    害人遭受財產上損害（電纜線2條約新臺幣13003元，業經被
    害人領回），竊取電纜線對於大眾供電系統所造成之影響甚
    巨，併審酌其行竊手段、方式，所生危害程度，暨其犯後坦
    承犯行之態度等一切情狀，爰量處如主文所示之刑。
　㈤被告劉得良上開犯行，犯罪時間係在96年4月24日以前，合於
    中華民國九十六年罪犯減刑條例所定之減刑條件，爰依前開
    條例第2條第1項第3款、第7條規定予以減刑，併諭知易科罰
    金折算之標準，附此敘明。
三、不另為沒收之諭知：
　㈠按犯罪所得已實際合法發還被害人者，不予宣告沒收或追徵
    ，刑法第38條之1第5項定有明文。查被告所竊得之物品，已
    由被害人領回，此有新竹縣政府警察局竹北分局六家派出所
    贓物領具在卷可佐（見111年度偵字第655號卷第29頁背面）
    ，依上開規定，爰不予宣告沒收或追徵。
　㈡被告所有供本案加重竊盜犯罪所用之連接鐵鍊之鐵棍1支，雖
    係被告持以為本案犯罪所用之物，然該扣案之鐵棍業經本院
    95年度易字第458號判決宣告沒收，本案不再宣告沒收，附
    此敘明。
據上論斷，應依刑事訴訟法第273條之1第1項、第299條第1 項前
段，判決如主文。
本案經檢察官王遠志提起公訴，經檢察官陳亭宇到庭執行職務。
中　　華　　民　　國　　111 　年　　7 　　月　　6 　　日
                  刑事第十庭  法  官  李毓華
以上正本證明與原本無異。
如不服本判決應於收受本判決後20日內向本院提出上訴書狀，上
訴書狀應敘述具體理由。上訴書狀未敘述上訴理由者，應於上訴
期間屆滿後20日內補提理由書狀於本院(均須按他造當事人之人
數附繕本)「切勿逕送上級法院」。告訴人或被害人如對於本判
決不服者，應具備理由請求檢察官上訴，其上訴期間之計算係以
檢察官收受判決正本之日期為準。
中　　華　　民　　國　　111 　年　　7 　　月　　11　　日
                              書記官  劉文倩

附錄本案論罪科刑法條：
（100年1月26日修正前）中華民國刑法第321條第1項第3、4款
犯竊盜罪而有左列情形之一者，處6月以上、5年以下有期徒刑：
三  攜帶兇器而犯之者。
四、結夥三人以上而犯之者。